臺灣雲林地方法院刑事判決　　　　　　　　96年度易字第22號
公　訴　人　臺灣雲林地方法院檢察署檢察官
被　　　告　乙○○
　　　　　　　　　　現於雲林第二監獄執行中
上列被告因竊盜案件，經檢察官提起公訴（95年度偵字第4435號
），並經公訴檢察官簡縮部份犯罪事實，被告就被訴事實為有罪
之陳述，經本院聽取當事人意見後，認宜由獨任法官進行簡式審
判程序，裁定進行簡式審判程序，判決如下：
    主  文
乙○○竊盜，未遂，累犯，處有期徒刑肆月，如易科罰金以銀元
參佰元即新台幣玖佰元折算壹日。
    事  實
一、乙○○前因竊盜案件，經本院以92年度易字第248號判處有
    期徒刑4月，又因施用毒品案件，經本院以92年度訴字第327
    號判處有期徒刑8 月確定，2 罪定應執行刑有期徒刑10月，
    再因施用毒品案件，經本院以93年度訴字第543 號判處有期
    徒刑1 年確定，經接續執行，於94年12月31日縮短刑期執行
    完畢。詎不知悔改，竟基於意圖為自己不法之所有，於95年
    6 月20日上午11時許，騎乘其母所有之車號MJR-456 號重型
    機車，前往雲林縣古坑鄉新庄村新庄65號甲○○之住宅，趁
    甲○○家中無人之機會，侵入甲○○之住宅 (無故侵入住宅
    部分，未提出告訴)內 ，以目光搜尋財物而著手竊盜，但於
    尚未竊得任何財物之際，即遭鄰居張鎮岳發現而未遂，張鎮
    岳並上前質問乙○○，乙○○因心虛而徒步逃離現場。嗣經
    張鎮岳告知甲○○上情，甲○○再報警處理，而查知上情。
二、案經雲林縣警察局報告台灣雲林地方法院檢察署檢察官偵查
    起訴。
    理  由
壹、程序部分：被告所犯係死刑、無期徒刑、最輕本刑為3 年以
    上有期徒刑以外之罪，其於準備程序就前揭被訴事實為有罪
    之陳述，經告知簡式審判程序之旨，並聽取其與公訴人之意
    見後，本院認無不得或不宜改依簡式審判程序進行之情事，
    依刑事訴訟法第273 條之1 第1 項規定，裁定以簡式審判程
    序審理。
貳、實體部分：
一、訊據被告乙○○對於上開犯罪事實坦承不諱，核與證人張鎮
    岳、甲○○、張圓警詢時證述之情形大致相符，復有雲林縣
    警察局指認犯罪嫌疑人紀錄表1 張、現場照片11張、竊盜現
    場勘查圖1 張、竊盜案現場勘查紀錄表1 張在卷可憑。綜上
    ，被告犯行應堪認定。
二、新舊法比較：按行為後法律有變更者，適用行為時之法律，
    但行為後之法律有利於行為人者，適用最有利於行為人之法
    律，刑法第2 條第1 項定有明文。本件被告行為後，刑法已
    於94年1 月7 日修正，94年2 月2 日公布，並於95年7 月1
    日施行（下稱新刑法，修正前刑法下稱舊刑法），參酌最高
    法院95年5 月23日刑事庭第8次 會議決議，新刑法第2 條第
    1 項之規定，係規範行為後法律變更所生新舊法律比較適用
    之準據法，於新刑法施行後，應適用新刑法第2 條第1 項之
    規定，為「從舊從輕」之比較。另於比較時應就罪刑有關之
    共犯、未遂犯、想像競合犯、牽連犯、連續犯、結合犯，以
    及累犯加重、自首減輕暨其他法定加減原因（如身分加減）
    與加減例等一切情形，本於統一性及整體性原則，綜其全部
    罪刑之結果而為比較。本案涉及法律變更之部分經附表所示
    比較新舊刑法之結果，以舊刑法有利於被告，依新刑法第2
    條第1 項規定，自應適用行為時之舊法。
三、核被告所為，係犯刑法第320條第3項、第1項之竊盜未遂罪
    。被告有如前開事實欄所列前科紀錄，此有臺灣高等法院被
    告前案紀錄表在卷可參，其於有期徒刑行完畢後5年內，故
    意再犯本件有期徒刑以上之罪，為累犯，應依刑法第47條第
    1 項規定加重其刑。又被告著手於竊盜行為之實行而不遂，
    爰依刑法第25條第2 項規定減輕其刑，並先加後減之。茲審
    酌被告正值青壯之年，不思以正途獲取財物，率爾著手竊取
    他人財物，侵害他人之財產權，以及其犯罪之手段、所生損
    害等一切情狀，量處如主文所示之刑，以資懲儆，併諭知易
    科罰金之折算標準。
據上論斷，應依刑事訴訟法第273條之1第1項、第284條之1、第2
99條第1項前段，刑法第2條第1項前段、刑法第320條第1項、第3
項、第47條第1 項、第25條第2 項，修正前刑法第41條第1 項前
段，罰金罰鍰提高標準條例第1 條前段、廢止前罰金罰鍰提高標
準條例第2 條，判決如主文。
本案經檢察官朱健福到庭執行職務。
中　　華　　民　　國　　96　　年　　4 　　月　　24　　日
                刑事第六庭    法  官  林俊良
以上正本證明與原本無異。
如不服本判決，應於判決送達後10日內，向本院提出上訴狀。（
須附繕本）
                              書記官  李雅怡
中　　華　　民　　國　　96　　年　　4 　　月　　24　　日
附表：
┌───────────────────────────────────────────────┐
│附表：                                                                                        │
├──────┬─────────────┬─────────────┬───────┬────┤
│相關變更條文│行為時法（下稱舊法）之內容│裁判時法（下稱新法）之內容│比  較  理  由│備    註│
├──────┼─────────────┼─────────────┼───────┼────┤
│【罰金刑貨幣│依法律應處罰金、罰鍰者，就│中華民國94年1 月7 日刑法修│刑法之貨幣單位│經依現行│
│單位之變更】│其原定數額得提高為2 倍至10│正施行後，刑法分則編所定罰│由「元（指銀元│法規所定│
│罰金罰鍰提高│倍（刑法係定明10倍）。第1 │金之貨幣單位為新臺幣。94年│）」變更為「新│貨幣單位│
│標準條例第1 │條所定得提高倍數之規定，於│1月7日刑法修正時，刑法分則│臺幣」，且刑法│折算新臺│
│條前段、第5 │本條例修正後制定之法律，不│編未修正之條文定有罰金者，│分則之罰金數額│幣條例第│
│條→刑法施行│適用之；本條例修正前公布之│自94年1 月7 日刑法修正施行│，亦視該分則先│2 條之規│
│法第1 之1 條│法律，於本條例修正後修正其│後，就其所定數額提高為30倍│前曾修正與否，│定折算後│
│第1 項、第2 │罰金罰鍰數額或法律經全部修│。但72年6 月26日至94年1 月│而分別提高3 或│等值，是│
│項          │正而其罰金罰鍰數額未予變更│7 日新增或修正之條文，就其│30倍。        │新法並未│
│            │者，亦同。                │所定數額提高為3 倍。      │              │較有利。│
├──────┼─────────────┼─────────────┼───────┼────┤
│【罰金刑最低│罰金：（銀元）1 元以上。有│罰金：新臺幣1000元以上，以│罰金刑之最低度│舊法均較│
│度刑之變更與│期徒刑加減者，其最高度及最│百元計算。有期徒刑或罰金加│刑，由銀元10元│為有利。│
│加、減】刑法│低度同加減之。拘役或罰金加│減者，其最高度及最低度同加│（亦經提高）即│        │
│第33條第5 款│減者，僅加減其最高度。    │減之。拘役加減者，僅加減其│新臺幣30元，提│        │
│、第67條、第│                          │最高度。                  │高為新臺幣1000│        │
│68條        │                          │                          │元；且加（減）│        │
│            │                          │                          │之最低數額，亦│        │
│            │                          │                          │由銀元1 元即新│        │
│            │                          │                          │臺幣3 元，提高│        │
│            │                          │                          │成為新臺幣100 │        │
│            │                          │                          │元；又罰金刑之│        │
│            │                          │                          │最低度刑亦同加│        │
│            │                          │                          │（減）之。    │        │
├──────┼─────────────┼─────────────┼───────┼────┤
│【易科罰金折│犯最重本刑為5 年以下有期徒│犯最重本刑為5 年以下有期徒│易科罰金折算標│舊法有利│
│算標準變更】│刑以下之刑之罪，而受6 個月│刑以下之刑之罪，而受6 個月│準由銀元300 元│        │
│修正前刑法第│以下有期徒刑或拘役之宣告…│以下有期徒刑或拘役之宣告者│即新臺幣900 元│        │
│41條第1 項前│得以（銀元，下同）1 元以上│，得以新臺幣1000元、2000元│，提高為以新臺│        │
│段、廢止前罰│3 元以下折算1 日，易科罰金│或3000元折算1 日，易科罰金│幣1000元、2000│        │
│金罰鍰提高標│。依刑法第41條易科罰金…就│。                        │元或3000元折算│        │
│準條例第2 條│其原定數額提高為100 倍折算│                          │1日           │        │
│→現行刑法第│1 日；法律所定罰金數額未依│                          │              │        │
│41條第1 項前│本條例提高倍數，或其處罰法│                          │              │        │
│段          │條無罰金刑之規定者，亦同。│                          │              │        │
├───┬──┼─────────────┴─────────────┴───────┼────┤
│整體比│舊法│法定刑為5 年以下有期徒刑、拘役或新臺幣1 萬5 千元以下、新臺幣30元以上罰│舊法較為│
│      │    │金，易科罰金折算標準為新臺幣900 元折算1 日。                          │有利    │
│      ├──┼───────────────────────────────────┤        │
│較結果│新法│法定刑為5 年以下有期徒刑、拘役或新臺幣1 萬5 千元以下、新臺幣1,000 元以│        │
│      │    │上罰金，易科罰金折算標準為新臺幣1000元、2000元或3000元折算1 日。      │        │
└───┴──┴───────────────────────────────────┴────┘
